# 不同情形下运费的处理

提问人：RSM@zyl 时间：2023-09-27 11:25:14
陈老师你好我想请教下关于不同情形下运费的处理：企业给客户发货，客户收到货后要求换货，所有环节的运费都由企业承担。
①企业原先给客户发货的运费处理：
②企业承担退回运费的处理：
③企业重新发货的运费处理：
第一种处理方式：将上述运费统一处理为新换货合同的合同履约成本？如果仅发货退货而不换货，是否应该将所有运费统一处理为销售费用？
第二种处理方式：由于该合同变更新增加的部分反映了产品的单独售价，因此将该变更部分作为新合同处理，不影响旧合同的会计处理。即原先发货的运费与退回的运费确认为销售费用，新发货的运费确认为合同履约成本。
我理解此处关键在于能否将这两次发货视为同一份合同，希望陈老师解答！谢谢

回答人：chenyiwei
1 、企业原先给客户发货的运费：因为当时还不知道将会被退货，故对该部分运费按正常销售运费处理，根据运输服务发生于商品控制权转移之前还是之后，分别作出相应的处理。
2 、企业承担退回的运费和新发货的运费：如果企业就保证性质保义务确认了预计负债的，则从该预计负债中冲减；否则，计入销售费用。